【裁判字號】    91,簡上,145
【裁判日期】    920408
【裁判案由】    恐嚇
【裁判全文】
臺灣士林地方法院刑事判決                        九十一年度簡上字第一四五號
    上  訴  人
    即  被  告  甲○○
右列上訴人因恐嚇案件，不服本院中華民國九十一年八月二十八日九十一年度簡字第
二七五號第一審判決（聲請簡易判決處刑案號：九十一年度偵字第一三六號），提起
上訴，本院管轄之第二審合議庭判決如左：
    主  文
上訴駁回。
甲○○緩刑貳年。
    事  實
一、甲○○因向丁○○購屋，兩人遂協同代書乙○○○，於民國九十年十月三日上午
    ，共同前往臺北市○○區○○路一段三九六號「臺灣銀行內湖分行」，辦理貸款
    事宜，嗣於十一時許，甲○○因辦理貸款所需證件是否充足具備乙事，與銀行辦
    事員丙○○意見不合，丁○○見狀即上前勸請甲○○音量放小，詎甲○○竟基於
    恐嚇之犯意，向丁○○大吼恫稱：「欠打，你欠打，要剁你腳筋，你不知死活。
    」（台語）等語，以此加害身體之事恐嚇丁○○，使丁○○心生畏懼，致生危害
    於丁○○之安全。
二、案經丁○○訴由臺北市政府警察局內湖分局報請臺灣士林地方法院檢察署偵查聲
    請簡易判決處刑。
    理  由
一、訊據上訴人即被告甲○○固承認有對告訴人丁○○說「欠打」之情事，另矢口否
    認有向告訴人恫稱：「要剁你腳筋，你不知死。」等語，並辯以：伊與銀行行員
    辦理貸款事宜時，被告訴人煩的受不了，始對他說「欠打」，實乃一時氣話，欲
    擺脫其糾纏，以便順利貸款完成房屋交易，告訴人居於強勢地位，怎可能受伊恐
    嚇而心生畏懼，至「剁腳筋」一語，係告訴人因積欠互助會款，遭債務人催討債
    務而被恫嚇之詞，伊與銀行行員聊天時曾提及，並非針對告訴人而言，本件純係
    告訴人當天要向伊拿售屋尾款以跑三點半，伊因有違購屋約定不從，乃設詞誣陷
    伊，並請求調閱當時之銀行監視錄影帶云云。惟查：
  (一)右揭犯罪事實，業據告訴人丁○○於警偵訊及本院審理時指訴綦詳，諸如：「當
    時甲○○大聲對我說『欠打、你欠打、要剁你腳筋、你不知死』等語，使我心生
    畏懼，一星期都日夜難眠吃不下飯。」（見偵查卷第三頁反面）、「他（按指被
    告甲○○）與銀行辦事員爭執辦貸款手續的證件，而爭執間他聲音很大，好像在
    吵架，我向甲○○說你小聲一點，他馬上說『你欠打、欠打、要剁你腳筋、你不
    知死活』，‧‧‧我當時就很恐懼，不知其會怎樣對付我，就不敢再說話。（問
    ：為何甲○○如此說你會感到害怕？）因其態度很兇，很認真，我不覺得是玩笑
    話，我害怕他會對付我，我就不敢再說話。」（見偵查卷第二十頁反面至第二十
    一頁）、「辦貸款時，銀行承辦人，要他補證件，講到最後，我看到被告講話很
    大聲，我怕他吵到其他人，我走到他面前，跟他說把音量放小，被告馬上就很兇
    的說『欠打，你不知死，要剁你腳筋』，我當時很害怕，我到現在還是很害怕。
    （問：你是否確定被告所述上開話語，是跟你說還是跟其他辦事員說？）他當時
    是面對我，且我跟他說要他音量放小，他是對我說這些話，他不是對行員說的。
    」（見本院九十二年二月二十日訊問筆錄）等語，並經證人即承辦系爭房屋買賣
    之代書乙○○○於警訊、偵審中證稱：「當時因為要辦理貸款設定問題，我、丁○○、甲○○三人約在臺灣銀行內湖分行辦理，因為手續上的問題，甲○○與銀
    行人員發生口角，此時丁○○上來勸解甲○○，卻遭甲○○大聲吼叫『欠打、你
    欠打、要剁你腳筋、你不知死』等語，我與丁○○當時都嚇呆了，直到銀行襄理
    出面勸阻才停止。」（見偵查卷第五頁反面）、「（甲○○對告訴人說）『你欠
    打、欠揍、你再講我就剁你腳筋，你不知死活』，他很兇，眼球凸出，很多行員
    均嚇一跳。‧‧‧其（按指被告甲○○）與行員鬧的不愉快，行員請他的女兒來
    當保證人，他不高興，就罵行員。‧‧‧（問：丁○○聽到後如何反應？）他好
    像被嚇到，很害怕，就靜下來沒說話。‧‧‧臉色變蒼白。」（見偵查卷第二十
    一頁至第二十二頁）、「（甲○○）跟放款的謝先生（發生口角）。因為要辦貸
    款，我事先把資料拿給謝先生（按指臺灣銀行內湖分行行員丙○○）審核，謝先
    生說要貸那麼多，可能很困難，需要一個連帶保證人，甲○○說他本人要當連帶
    保證人，謝先生要她再找一個工作比較穩定的，甲○○說他女兒在當職業軍人，
    可否找他，就是因為這件事發生口角，甲○○罵行員說囉哩囉唆不要辦了。‧‧
    ‧（問：甲○○跟謝先生吵架後，丁○○是否有過去制止？）是，丁○○叫甲○○小聲一點，不要吵。（問：丁○○與甲○○是否有發生口角？）是，因為丁○○叫他小聲一點，甲○○說『你再講，你信用破產，我要剁你腳筋』，‧‧‧（
    問：當時甲○○是否有跟丁○○說『你欠打，你不知死活』？）是。（問：你是
    否可以確定甲○○是對丁○○講上述的話語？）是。‧‧‧（問：當時甲○○對
    丁○○講那些話時，你覺得丁○○是否感到很害怕？）他有生氣，臉色發紫。（
    問：你聽到甲○○對丁○○講那些話時，你是否感到害怕？）我也嚇一跳。（問
    ：甲○○講那些話時，語氣是否很兇？）是。」（見本院九十二年三月三日訊問
    筆錄）等語、證人即當時為被告辦理貸款事宜之臺灣銀行內湖分行行員丙○○於
    偵審中證稱：「（問：甲○○有無向丁○○大吼『你欠打‧‧‧』之類的話？）
    有聽到甲○○在吼，未聽清楚詳細內容。‧‧‧（問：甲○○向丁○○大吼什麼
    ？）只記得有說『欠打』其他不記得了。‧‧‧當天很多證件不齊全，有因此產
    生意見不合，有在爭論。‧‧‧（問：當天甲○○與你爭論證件是否齊全時之態
    度如何？）語調比平時稍微大聲。（問：甲○○對丁○○大吼時，丁○○態度如
    何？）‧‧‧我有被嚇到，稍微楞了一下，‧‧‧（被告答：當天我只向他說『
    你欠打、你欠打』而說『剁你腳筋、不知死活』是對行員說的。）（問：甲○○
    有對你說這些話否？）他不是對我說，我坐在位置上，我們距離二、三公尺。」
    （見偵查卷第四十七頁反面至第四十八頁）、「（問：當天甲○○是否因辦理貸
    款事宜，跟你發生爭執？）有一點，因為我跟他說要等到可以進去看房子再貸款
    ，但是甲○○認為沒有必要，因為此事發生爭執，甲○○比較大聲講話，是否有
    罵我我已經忘記了。（問：當時甲○○對你講話比較大聲時，丁○○是否有過來
    制止？）‧‧‧丁○○有過來跟甲○○講話，因為當時我在辦其他事，沒有注意
    他說什麼。（問：丁○○過來跟甲○○講話時，甲○○是否有跟丁○○吵架？）
    好像有大聲講，但是內容不清楚。（問：當時甲○○、丁○○講話時，距離你多
    遠？）約兩公尺。（問：甲○○對丁○○講話的語氣聽起來是否很兇？）好像有
    一點兇，但是我沒有聽得很清楚。‧‧‧（問：甲○○跟你發生爭執時，是否有
    對你說「你欠打，要剁你腳筋」？）否。」（見本院九十二年三月三日訊問筆錄
    ）等語屬實，且互核與告訴人指訴情節相符，事證明確。
  (二)被告雖以前揭情詞置辯，然查被告於警訊時辯稱：伊當時正在看報紙，並未對告
    訴人說什麼（參見偵查卷第六頁反面）云云，偵查中即坦言：「（問：當天上午
    在內湖分行有無恐嚇丁○○『你欠打、要剁你腳筋、你不知死活』？）我在圓桌
    看報紙，貸款是乙○○○在辦，丁○○三番二次來煩我，他第二次煩我，我問他
    可否安靜點，他第三次又來煩我，我才說出此話。」（見偵查卷第四十六頁）等
    語，嗣於原審訊問時亦稱：「（問：是否‧‧‧以台語向被害人大吼恫稱：『欠
    打，你欠打，要剁你腳筋，你不知死。』等語恐嚇被害人，使其心生畏懼？）這
    些話非出自我本意的，是因為我們在銀行辦產權移轉、貸款的時候，我在看報紙
    時，被害人就一直煩我，我就叫他安靜一點，代書正在辦貸款你不要再煩了，最
    後我才說：你欠打。」（見本院九十一年度簡字第二七五號卷第十七頁九十一年
    八月八日訊問筆錄）等語，但庭後於同年八月十六日具狀否認犯行訛稱：「‧‧
    ‧被告僅請告訴人稍安勿躁，並未說『欠打，你欠打，要剁你腳筋，你不知死」
    等語，‧‧‧」（見同上卷第二十四頁）云云，迨本院審理時又謊稱：「剁腳筋
    」一語，是告訴人因積欠他人會款遭恐嚇之詞，在與行員聊天時提及的（見本院
    九十二年三月二十五日審理筆錄）云云，前後所述矛盾不一，忽而全部或一部承
    認，忽又全盤否認，實難相信。且證人丙○○亦證稱：被告當時係與伊接洽貸款
    事宜，並無聊天乙事（見本院九十二年三月三日訊問筆錄）等語，核與證人乙○○○證述情節相符（見同上訊問筆錄），並證稱：被告並未對伊講『踱你腳筋、
    不知死活』此語，另徵以被告提起上訴之上訴狀內容載有：「‧‧‧『要剁你腳
    筋』係於茫然無助之情況下，所說的『若不依天理行事，會被剁腳筋』‧‧‧」
    等語，足見被告確係對告訴人恫稱「欠打，你欠打，要剁你腳筋，你不知死活。
    」等語無誤，被告所辯顯不足採。而告訴人確因此心生畏懼等情，亦經證人乙○○○供證屬實，被告辯稱係一時氣話云云，亦未可信。
  (三)綜上所述，被告所辯無非諉卸之詞，洵無可採，本件事證已臻明確，應依法論科
    。
  (四)至被告聲請調閱臺灣銀行內湖分行九十年十月三日上午之監視錄影帶，以證明並
    未對告訴人恐嚇等事項，惟證人丙○○業已表示監視錄影帶僅能呈現影像並無聲
    音（參見本院九十二年三月三日訊問筆錄），無法證明被告主張之事實，且本件
    事證已明，核無調取勘驗之必要，併此敘明。
二、核被告甲○○所為，係犯刑法第三百零五條之恐嚇危害安全罪。原審依刑事訴訟
    法第四百四十九條第一項前段、第四百五十四條第二項，刑法第三百零五條、第
    四十一條第一項前段，罰金罰鍰提高標準條例第一條前段、第二條，量處拘役三
    十日，並諭知易科罰金之折算標準，其認事用法均無不合，量刑亦屬妥適。被告
    甲○○前揭上訴意旨，指摘原判決不當，核非可採，其上訴為無理由，應予駁回
    。又被告前未曾受有期徒刑以上刑之宣告，有臺灣高等法院前案紀錄表、臺灣高
    等法院檢察署刑案紀錄簡覆表各一份在卷可按，因一時氣憤，無法控制情緒致罹
    刑典，犯罪後已與被害人即告訴人丁○○達成和解，且經告訴人具狀撤回告訴，
    又其因本件犯行經告訴人提起民事訴訟，業經本院以九十一年度訴字第一二四九
    號判決被告應賠償告訴人新台幣六萬元，有該判決書一份附卷可參，已足彌補告
    訴人所受之損害，經此刑之宣告後，應知警惕而無再犯之虞，本院因認暫不執行
    其刑為當，予以宣告緩刑二年，用啟自新。
據上論斷，應依刑事訴訟法第四百五十五條之一第一項、第三項、第三百六十八條，
刑法第七十四條第一款，判決如主文。
本案經檢察官呂文忠到庭執行職務
中      華      民      國    九十二    年      四      月      八      日
                                    臺灣士林地方法院刑事第二庭
                                    審判長法  官  杜  惠  錦
                                          法  官  陳  章  榮
                                          法  官  李  昆  霖
右正本證明與原本無異。
本件不得上訴。
                                          書記官  李  佩  真
中      華      民      國    九十二    年      四      月      九      日


司法院資訊處製作；財團法人民間司法改革基金會備份。
